【裁判字號】    92,重訴,20
【裁判日期】    920407
【裁判案由】    毒品危害防制條例等
【裁判全文】
臺灣高雄地方法院刑事判決                          九十二年度重訴字第二號
    公  訴  人  臺灣高雄地方法院檢察署檢察官
    被      告  乙○○
    指定辯護人  本院公設辯護人  甲○○
右列被告因毒品危害防制條例等案件，經檢察官提起公訴（九十一年度偵字第二七六
三四號），本院判決如左：
    主  文
乙○○共同運輸第一級毒品，處無期徒刑，褫奪公權終身。扣案之第一級毒品海洛因
壹拾玖包（合計淨重貳仟零柒拾肆點捌捌公克，包裝重伍拾貳點伍捌公克）沒收銷燬
之，綑綁用塑膠帶壹包沒收。
    事  實
一、乙○○明知海洛因業經我國公告列為毒品危害防制條例第二條第二項之第一級毒
    品，不得非法持有或運輸，且亦明知海洛因亦經行政院依法公告為管制進出口之
    物品，不得私運進口，因積欠綽號「阿春」之黃寶誠（檢察官另案偵辦）新台幣
    （以下同）十四萬元之債務，竟與黃寶誠共同基於運輸及私運進口管制物品第一
    級毒品海洛因之犯意聯絡，受黃寶誠之委託以二十萬元之代價，共謀自泰國私運
    第一級毒品海洛因入境台灣，乙○○與黃寶誠約定俟運輸海洛因入境台灣後，二
    十萬元之運費先由乙○○原積欠黃寶誠之十四萬元債務中扣除，再由黃寶誠支付
    乙○○六萬元，黃寶誠並委託不知情之西螺旅行社（設於雲林縣西螺鎮市○○里二十七號）職員張美莉為乙○○辦理護照、簽證、購買機票及支付旅費，並
    於同年月二十三日在黃寶誠雲林縣西螺鎮住處，將護照、機票及旅費二萬三千元
    交付乙○○，乙○○於九十一年十二月二十四日（起訴書誤載為十一月二十四日
    ，應予更正）搭乘中華航空ＣＩ／六四八號班次出境，前往泰國曼谷，並投宿市
    區內某家飯店，經黃寶誠聯絡一泰國當地不詳姓名年籍之男子，於九十一年十二
    月二十九日下午一時許，前來乙○○投宿之飯店門口，交付以禮盒包裝之第一級
    毒品海洛因磚六塊（合計淨重二千零七十四點八八公克，包裝共重五十二點五八
    公克）予乙○○，乙○○於取得該第一級毒品海洛因磚六塊後，將之敲碎，並在
    泰國當地購買塑膠袋與膠帶，自行分裝成十九包，再以塑膠袋及膠帶將前開十九
    包海洛因綑綁夾藏於其身體之腰部、大腿、小腿、及鞋子內，乙○○於九十一年
    十二月二十九日，自泰國曼谷搭乘中華航空ＣＩ／六四八號班次回台，於同年十
    二月二十九日晚上十一時二十九分許，夾帶運輸且私運進口上開管制物品第一級
    毒品海洛因入境我國高雄市小港國際機場，於入境檢查室，當場為員警於乙○○
    之身上之腰部、大腿、小腿、及鞋底內查獲前開夾藏之第一級毒品海洛因十九包
    （合計淨重二千零七十四點八八公克，包裝重五十二點五八公克），並扣得乙○
    ○所有綑綁用塑膠帶一包等物。
二、案經內政部警政署航空警察局高雄分局移送臺灣高雄地方法院檢察署檢察官偵查
    起訴。
    理  由
一、被告乙○○如何於右揭時地與黃寶誠共同運輸且私運進口管制物品第一級毒品海
    洛因入境我國高雄市小港國際機場，而於九十一年十一月二十九日，自泰國曼谷
    搭乘中華航空ＣＩ／六四八號班次回台，於（二十九）日晚上十一時二十九分許
    ，夾帶運輸且私運進口上開管制物品第一級毒品海洛因入境我國高雄市小港國際
    機場，於入境檢查室，當場為警查獲，併自被告乙○○身上之腰部、大腿、小腿
    、及鞋底內查獲前開夾藏之第一級毒品海洛因十九包（合計淨重二千零七十四點
    八八公克，包裝共重五十二點五八公克）及綑綁用塑膠帶一包等物等事實，業據
    被告乙○○於警訊、偵訊及本院審理時（九十一年十一月二十九日、三十日警訊
    筆錄，偵卷第八頁、第十四、十五頁、第十七、十八、二十頁，本院九十二年二
    月二十日、三月十日訊問筆錄、九十二年三月二十四日審判筆錄）坦承不諱，核
    與證人張美莉於警訊中證述之情節相符，而扣案疑似第一級毒品海洛因十九包，
    經送請法務部調查局，以化學呈色法及氣相層析質譜儀分析法鑑定結果，該十九
    包白色粉末均含有第一級毒品海洛因成分（合計淨重二千零七十四點八八公克，
    包裝重五十二點五八公克，平均純度為百分之八十六，純質淨重為一千七百八十
    四點四零公克），有法務部調查局九十二年二月七日調科壹字第二二○○一四六
    二九號號鑑定通知書一紙附卷可稽（偵卷第六頁），此外，並有前開第一級毒品
    海洛因十九包（合計淨重二千零七十四點八八公克，包裝重五十二點五八公克）
    及被告乙○○所有用以夾藏運輸前開海洛因入境之綑綁用塑膠帶一包扣案可資佐
    證，復有查獲現場照片二十一幀、被告乙○○之護照影本、高雄關稅局扣押貨物
    、運輸工具收據及搜索筆錄各一份附警卷可稽。綜上所述，被告乙○○於警、偵
    訊及本院審理中之自白與事實相符，自可採為認定事實之依據。本件事證明確，
    被告乙○○運輸且私運管制物品第一級毒品海洛因之犯行堪予認定，應依法論罪
    科刑。
二、按海洛因為毒品危害防制條例第二條第二項第一款所列第一級毒品，又行政院依
    懲治走私條例第二條第四項法律授權公告毒品危害防制條例所列毒品屬甲項管制
    進出口物品，不限其數額，均不得私運進出口。是核被告乙○○自泰國運輸且私
    運進口第一級毒品海洛因之行為，係犯毒品危害防制條例第四條第一項之運輸第
    一級毒品罪及懲治走私條例第二條第一項之私運管制物品進口罪，其持有第一級
    毒品海洛因之低度行為，為其運輸、私運之高度行為所吸收，不另論罪。又其與
    黃寶誠就上開犯行，有犯意聯絡及行為分擔，為共同正犯。再被告乙○○所犯上
    開運輸第一級毒品罪及私運管制物品進口罪二罪間，有一行為而觸犯數罪名之想
    像競合關係，為想像競合犯，應依刑法第五十五條規定，從一較重之運輸第一級
    毒品罪處斷。審酌被告乙○○僅因積欠黃寶誠十四萬元之債務，明知不法，仍運
    輸、私運海洛因入境，且運輸之第一級毒品海洛因驗後淨重為二千零七十四點八
    八公克，平均純度為百分之八十六，純質淨重為一千七百八十四點四零公克，有
    上開鑑定通知書可按，數量龐大，若流入市面，勢將危害眾多人之身體健康及社
    會之安寧秩序，對於國家社會秩序之戕害甚鉅，惟念及毒品海洛因尚未流入市面
    造成實際危害，及犯後坦認犯行等一切情狀，量處無期徒刑，並依刑法第三十七
    條第一項規定宣告褫奪公權終身。扣案之第一級毒品海洛因十九包（合計淨重二
    千零七十四點八八公克，包裝重五十二點五八公克）為查獲之毒品，應依毒品危
    害防制條例第十八條第一項前段規定宣告沒收並銷燬之，至鑑驗時所耗用之海洛
    因，業已滅失，故不另為沒收並銷燬之宣告；又扣案之綑綁用塑膠帶一包，為被
    告乙○○所有，供其犯前開毒品危害防制條例第四條第一項之罪所用之物，業據
    被告乙○○供承在卷，應依同條例第十九條第一項宣告沒收。被告乙○○運輸第
    一級毒品海洛因之代價二十萬元，尚未經被告乙○○實際獲取，爰不另依毒品危
    害防制條例第十九條為沒收，併同時諭知如一部或全部不能沒收時，以其財產抵
    償之宣告，附此敘明。
據上論斷，應依刑事訴訟法第二百九十九條第一項前段，毒品危害防制條例第四條第
一項、第十八條第一項前段、第十九條第一項，懲治走私條例第二條第一項、第十一
條，刑法第十一條、第二十八條、第五十五條、第三十七條第一項，判決如主文。
本案經檢察官林慧美到庭執行職務
中      華      民      國    九十二    年      四      月      七      日
                              臺灣高雄地方法院刑事庭
                                  審判長法  官    黃三友
                                        法  官    郭佳瑛
                                        法  官    涂裕洪
右正本證明與原本無異。
如不服本判決，應於判決送達後十日內，向本院提出上訴狀。
                                        書記官    賴佳慧
中    華    民    國      九十二     年      四     月      八      日
附錄本案論罪科刑法條全文：
毒品危害防制條例第四條：
製造、運輸、販賣第一級毒品者，處死刑或無期徒刑；處無期徒刑者，得併科新台幣
一千萬元以下罰金。
製造、運輸、販賣第二級毒品者，處無期徒刑或七年以上有期徒刑，得併科新台幣七
百萬元以下罰金。
製造、運輸、販賣第三級毒品者，處五年以上有期徒刑，得併科新台幣五百萬元以下
罰金。
製造、運輸、販賣專供製造或施用毒品之器具者，處一年以上七年以下有期徒刑，得
併科新台幣一百萬元以下罰金。前四項之未遂犯罰之。
懲治走私條例第二條：
私運管制物品進口、出口逾公告數額者，處七年以下有期徒刑，得併科新臺幣三百萬
元以下罰金。
以犯前項之罪為常業者，處三年以上十年以下有期徒刑，得併科新臺幣五百萬元以下
罰金。
第一項之未遂犯罰之。
第一項所稱管制物品及其數額，由行政院公告之。


司法院資訊處製作；財團法人民間司法改革基金會備份。
